臺灣臺北地方法院刑事判決        
111年度審易字第729號
公  訴  人  臺灣臺北地方檢察署檢察官
被      告  鄭力中



上列被告因竊盜案件，經檢察官提起公訴（111年度偵字第6401
號），被告於準備程序中就被訴事實為有罪之陳述，經本院告以
簡式審判程序之旨，並聽取當事人之意見後，裁定改行簡式審判
程序，並判決如下：
    主      文
鄭力中犯攜帶兇器毀越窗戶及安全設備竊盜罪，處有期徒刑捌月
。
附表應沒收之犯罪所得欄所示之物均沒收，於全部或一部不能沒
收或不宜執行沒收時，追徵其價額。
    事實及理由
一、按簡式審判程序之證據調查，不受第159條第1項之限制，刑
    事訴訟法第273條之2定有明文，是於行簡式審判程序之案件
    ，被告以外之人於審判外之陳述，除有其他不得做為證據之
    法定事由外，應認具有證據能力，合先敘明。
二、本件犯罪事實及證據，除起訴書犯罪事實欄一第4行至第5行
    「可供作兇器使用之老虎鉗，撬開該店之鐵窗後，再伸手將
    窗鎖打開，復推開窗戶踰越該安全設備而進入上址店內」補
    充更正為「可供作兇器使用之老虎鉗，破壞撬開該店之鐵窗
    後，再伸手將窗鎖打開，復推開窗戶，接連踰越鐵窗安全設
    備、窗戶而進入上址店內」，證據部分補充「新北市政府警
    察局新店分局刑案照片黏貼紀錄表1份（見偵查卷第39至43
    頁）」及被告鄭力中於本院準備程序及審理中之自白外，均
    引用如附件所示檢察官起訴書之記載。
三、核被告所為，係犯刑法第321條第1項第3款、第2款之攜帶兇
    器毀越窗戶及安全設備竊盜罪。起訴意旨雖漏未敘及踰越窗
    戶部分，然犯罪事實部分已經敘明，且與起訴意旨已載之毀
    越安全設備為同款加重要件，爰予補充，亦無涉罪名之變更
    ，自無庸變更起訴法條。
四、爰以行為人之責任為基礎，審酌被告本案攜帶兇器毀越窗戶
    及安全設備而為竊盜犯行之行為情節，所竊取財物價值及侵
    害告訴人夏台源財產法益之程度，犯後始終坦承犯行之犯後
    態度，告訴人表示因失竊電腦內有重要系統資料且案發後之
    恐懼影響睡眠故含精神賠償欲求償31萬多元，被告則表示目
    前經濟狀況無能力負擔，故未與告訴人和解賠償，衡酌其高
    職畢業之智識程度，自述目前從事駕訓班汽車教練工作，月
    收入約新臺幣1萬或不到1萬元，需扶養父母（見本院卷第93
    頁）之生活狀況等一切情狀，量處如主文所示之刑，以示懲
    儆。
五、沒收部分
㈠、按犯罪所得，屬於犯罪行為人者，沒收之；沒收，於全部或
    一部不能沒收或不宜執行沒收時，追徵其價額，刑法第38條
    之1第1項、第3項定有明文。查本案被告如附表應沒收之犯
    罪所得欄所示之物品，雖未扣案，仍應依前開規定諭知沒收
    ，並於全部或一部不能沒收或不宜執行沒收時，追徵其價額
    。
㈡、次按犯罪所得已實際合法發還被害人者，不予宣告沒收或追
    徵，刑法第38條之1第5項定有明文。查如附表竊得之物品欄
    編號四所示之七星菸4條中，其中1包已發還告訴人，有贓物
    認領保管單1紙在卷可稽（見偵查卷第27頁），依前揭規定
    自無庸諭知沒收。
㈢、另本案被告持以破壞安全設備鐵窗之老虎鉗，係被告在犯案
    地點附近撿拾而來，業經被告於偵訊時供陳明確（見偵查卷
    第92頁），無證據證明為被告所有之物，自無從諭知沒收，
    附此敘明。
六、本件起訴意旨並未載明被告構成累犯，而檢察官亦未就累犯
    部分具體指出證明方法，依最高法院刑事大法庭110年度台
    上大字第5660號裁定意旨，本件自無從就被告是否依累犯加
    重而予論斷，附此敘明。
據上論斷，應依刑事訴訟法第273條之1第1項、第299條第1項前
段、第310條之2、第454條第2項，刑法第321條第1項第2款、第3
款、第38條之1第1項前段、第3項、第5項，刑法施行法第1條之1
第1項，判決如主文。
本案經檢察官趙維琦提起公訴，檢察官黃耀賢到庭執行職務。
中　　華　　民　　國　　111 　年　　8 　　月　　 5　　日
                    刑事第二十庭法  官    謝欣宓
上正本證明與原本無異。 
如不服本判決應於收受送達後20日內向本院提出上訴書狀，並應
敘述具體理由；其未敘述上訴理由者，應於上訴期間屆滿後20日
內向本院補提理由書（均須按他造當事人之人數附繕本）「切勿
逕送上級法院」。告訴人或被害人如對於本判決不服者，應具備
理由請求檢察官上訴，其上訴期間之計算係以檢察官收受判決正
本之日期為準。因疫情而遲誤不變期間，得向法院聲請回復原狀
。
                                書記官    朱俶伶　
中　　華　　民　　國　　111 　年　　8 　　月　　5 　　日
附錄本案論罪科刑法條
中華民國刑法第321條
犯前條第1項、第2項之罪而有下列情形之一者，處6月以上5年以
下有期徒刑，得併科50萬元以下罰金：
一、侵入住宅或有人居住之建築物、船艦或隱匿其內而犯之。
二、毀越門窗、牆垣或其他安全設備而犯之。
三、攜帶兇器而犯之。
四、結夥三人以上而犯之。
五、乘火災、水災或其他災害之際而犯之。
六、在車站、港埠、航空站或其他供水、陸、空公眾運輸之舟、
    車、航空機內而犯之。
前項之未遂犯罰之。
附表
編號 竊得之物品 應沒收之犯罪所得 一 筆記型電腦1台 如左列所示之物 二 新臺幣2,060元（50元硬幣20個、10元硬幣106個） 如左列所示之物 三 107年狗年生肖紀念幣1個 如左列所示之物 四 七星菸4條（4條香菸中其中1包已發還 ，見偵查卷第27頁贓物認領保管單） 如左列七星菸4條，扣除其中1包 五 軒尼詩VSOP禮盒2條 如左列所示之物 六 寶馬菸6條 如左列所示之物 
附件：
臺灣臺北地方檢察署檢察官起訴書
                                     111年度偵字第6401號
　　被　　　告　鄭力中　男　43歲（民國00年0月0日生）
　　　　　　　　　　　　住桃園市○○區○○○街000號12樓
　　　　　　　　　　　　居桃園市○○區○○○街000號7樓
　　　　　　　　　　　　國民身分證統一編號：Z000000000號
上列被告因竊盜案件，業經偵查終結，認應提起公訴，茲將犯罪
事實及證據並所犯法條分敘如下：
　　　　犯罪事實
一、鄭力中基於意圖為自己不法所有之竊盜犯意，於民國110年12
    月12日凌晨3時36分許，行經新北市○○區○○路00號之傑客菸
    酒坊時，攜帶客觀上足以危害人之生命、身體安全而可供作
    兇器使用之老虎鉗，撬開該店之鐵窗後，再伸手將窗鎖打開
    ，復推開窗戶踰越該安全設備而進入上址店內，竊取該店負
    責人夏台源所有之筆記型電腦1台、50元硬幣20個、10元硬
    幣106個、107年狗年生肖紀念套幣1個、七星菸4條、軒尼詩
    VSOP禮盒2條、寶馬菸6條（價值共計新臺幣4萬3,160元），
    得手後旋即逃離現場。嗣因夏台源發覺上開財物遭竊，經警
    調閱監視器錄影畫面，始循線查知上情。
二、案經夏台源訴請新北市政府警察局新店分局報告偵辦。
　　　　證據並所犯法條
一、證據清單及待證事實：
編號 證據名稱 待證事實 1 被告鄭力中於警詢及偵查中之供述 被告坦承於上開時、地持老虎鉗撬開傑客菸酒坊之鐵窗後進入，再竊取上開財物之事實。 2 證人即告訴人夏台源於警詢及偵查中之證述 傑客菸酒坊之鐵窗被撬開，且上開財物遭竊之事實。 3 監視器錄影畫面截圖15張、新北市政府警察局新店分局扣押筆錄及扣押物品目錄表各1份 佐證被告於上開時、地竊取告訴人財物之事實。 
二、核被告所為，係犯刑法第321條第1項第2款、第3款之攜帶兇
    器毀越安全設備竊盜罪嫌。至被告所竊得之上開財物，除七
    星牌香菸1包已發還告訴人，有贓物認領保管單1紙在卷可參
    ，其餘均請依刑法第38條之1第1項規定宣告沒收，如於全部
    或一部不能沒收或不宜執行沒收時，則請依刑法第38條之1第3
    項規定，追徵其價額。
三、依刑事訴訟法第251條第1項提起公訴。
　　此　致
臺灣臺北地方法院
中　　華　　民　　國　 111　　年　　3 　　月　　28　　日
                              檢　察　官   趙  維  琦 
本件正本證明與原本無異　　　　　　　　　　　　　　　　　
中　　華　　民　　國 　111　　年　   4    月    11    日
　　　　　　　　　　  　　    書　記　官   張  家  瑩
附錄本案所犯法條全文
中華民國刑法第321條
犯前條第 1 項、第 2 項之罪而有下列情形之一者，處 6 月以
上 5 年以下有期徒刑，得併科 50 萬元以下罰金：
一、侵入住宅或有人居住之建築物、船艦或隱匿其內而犯之。
二、毀越門窗、牆垣或其他安全設備而犯之。
三、攜帶兇器而犯之。
四、結夥三人以上而犯之。
五、乘火災、水災或其他災害之際而犯之。
六、在車站、港埠、航空站或其他供水、陸、空公眾運輸之舟、
    車、航空機內而犯之。
前項之未遂犯罰之。